【裁判字號】    92,交聲,284
【裁判日期】    921029
【裁判案由】    聲明異議
【裁判全文】
臺灣臺南地方法院交通事件裁定                    九十二年度交聲字第二八四號
    移
    受處分人  甲○○
    即異議人
右列受處分人因違反道路交通管理處罰條例案件，對於交通部公路總局嘉義區監理所
台南監理站民國九十二年四月二十八日所為之裁決處分（處分案號：南監五字第裁七
四－Ｈ00000000號），聲明異議，本院裁定如左：
    主  文
異議駁回。
    理  由
一、聲明異議意旨如附件聲明異議狀所載。
二、按汽車駕駛人，裝用測速雷達感應器者，處新台幣一千二百元以上二千四百元以
    下罰鍰；其感應器沒入之。及汽車駕駛人，行經有燈光號誌管制之交岔路口闖紅
    燈者，處新台幣一千八百元以上五千四百元以下罰鍰，道路交通管理處罰條例第
    四十條第一項後段及第五十三條分別定有明文。
三、經查：
（一）、本件受處分人即異議人甲○○係於民國九十二年三月二十四日下午二時三十
        分許，駕駛車牌號碼Ｃ九－五三五七號自用小客車，沿台中縣大甲鎮○○路
        由南往北方向行駛，行經該路與中山路一段之設有燈光號誌管制之交岔路口
        ，違規闖紅燈，經值勤員警當場攔停並發現異議人前開車輛裝有已插電之測
        速雷達感應器，遂一併掣單舉發等情，有台中縣警察局中縣警交字第Ｈ00
        000000號舉發違反道路交通管理事件通知單及台中縣警察局大甲分局
        九十二年四月十四日甲警交裁字第三一六五七號函各乙紙在卷可稽，並經證
        人即本件舉發之台中縣警察局大甲分局大甲派出所警員阮世琦於本院審理時
        到庭結證：「（法官問：本件是否你告發的，情形如何？）：是我告發的，
        九十二年三月二十四日我執行十四點到十六點的交通稽查及淨牌專案，我站
        在順天路中山路交岔路口，看到異議人駕駛係爭車輛沿中山路行駛，到中山
        路與順天路交岔路口時右轉要繼續往中山路行駛，中山路在該交岔路口分為
        兩端，我見到他於右轉時闖紅燈（當時順天路的行向燈號是紅燈），所以我
        就到路中間將他攔下示意他到路旁要他拿出證件，我並看到車內駕駛座上擋
        陽板有反雷達測速器，且燈號有閃爍顯見正使用中，我就將反雷達測速器拆
        下並開單告發，異議人告訴我該測速器已經故障，但我當時見到測速器燈號
        有閃動仍在操作中。」等語無訛（見本院九十二年十月十三日訊問筆錄），
        而異議人亦不否認有於右開時、地駕駛該輛自小客車行經該處路口，並為警
        當場攔停掣單舉發之事實，參諸執勤警員係依法執行公務，與異議人並不相
        識，素無怨隙，苟非實情，自無須恣意誣攀之理。而且警員執行公務本身受
        行政懲處責任之監督，到庭具結作證更以刑罰擔保其真實性，警員應無甘冒
        行政懲處及刑法偽證罪責任而刻意誣陷之必要。因此，可信賴警員阮世琦前
        開陳證為真實。
（二）、雖本件受處分人即異議人甲○○辯稱：是綠燈後才右轉，並未闖紅燈，且警
        員未經本人同意於車內搜出未插上電之測速器云云。惟按法院受理交通異議
        案件，乃是對於交通舉發行政處分審查其是否違法，本質上屬於行政爭訟過
        程，與普通法院審理刑事案件之原則不同。其舉證責任之原理，非如刑事案
        件中，應超越任何合理懷疑始可為有罪判決者之嚴格程度。其舉證責任之原
        理，應與民事訴訟相類似，除有特別規定外，基本上準用民事訴訟法，由國
        家機關與人民二造，各自履行其主觀之舉證責任，在過程中各自提出證據；
        若窮盡各種證據方法，待證結果仍有不明時，則由客觀之舉證責任危險分配
        原則，決定國家機關與人民二造何人應受敗訴危險。此參酌行政訴訟法第一
        百三十六條規定準用民事訴訟法第二百七十七條自明。查原裁決機關交通部
        公路總局嘉義區監理所台南監理站，裁決異議人闖紅燈及裝用雷達測速感應
        器，乃引據舉發單為證。而舉發本件違規事件之警員阮世琦，就本件如何查
        獲並舉發之經過，亦於本院調查時到庭陳證無訛，已如前述，並就異議人係
        在前開時、地時，違規闖紅燈及裝用雷達測速感應器，經警當場攔截等本件
        違規情節均供述明確，而查警員阮世琦本身直接見聞異議人有前述違規行為
        之事實經過，對事實最為明瞭，又經以行政及刑事責任擔保其真實性，且舉
        發當時所記載違規人之違規情節又與事實相符等等各項因素，綜合認定其陳
        述為可採信。而異議人指稱舉發員警舉發有誤乙節，既未提出確實證據以供
        調查，且未提供任何相關證據足資證明值勤員警確有捏造事實違法取締之情
        事，從而異議人前開所辯，要係卸責之詞，自無可採。
（三）、本件受處分人即異議人甲○○有於右述時、地，駕駛前開自小客車闖紅燈及
        裝用雷達測速感應器之事實，既可認定，則移送機關即交通部公路總局嘉義
        區監理所台南監理站據此引用前開道路交通管理處罰條例第四十條第一項前
        段及第五十三條等規定，而裁處異議人罰鍰新臺幣四千五百元整，於法並無
        不當，異議人異議為無理由，應予駁回。
四、據上論斷，應依道路交通案件處理辦法第十九條，裁定如主文。
中      華      民      國    九十二    年      十      月    二十九    日
  臺灣臺南地方法院交通法庭
                                      法  官  洪士傑
右正本證明與原本無異。
如不服本裁定應於送達後五日內向本院提出抗告狀。
                                      書記官  陳金堂
中      華      民      國    九十二    年      十      月    二十九    日


司法院資訊處製作；財團法人民間司法改革基金會備份。
